臺灣臺北地方法院民事裁定　九十一年小上字第九號
　　上　訴　人　甲○○
　　被上訴人　　乙○○
　　　　　　　　丙○○
右當事人間損害賠償事件，上訴人對於中華民國九十年十一月五日本院台北簡易庭九
十年度北小字第一六０九號第一審判決提起上訴，本院裁定如左：
    主      文
上訴駁回。
第二審訴訟費用新台幣伍佰伍拾貳元由上訴人負擔。
    理      由
一、按對小額程序第一審裁判之上訴或抗告，非以其違背法令為理由，不得為之；上
    訴狀內應記載上訴理由，表明下列各款事項：一、原判決所違背之法令及其具體
    內容。二、依訴訟資料可認為原判決有違背法令之具體事實，民事訴訟法第四百
    三十六條之二十四第二項、第四百三十條之二十五定有明文。又上訴狀內未表明
    上訴理由者，上訴人應於提起上訴後二十日內，提出理由書於原審法院；未提出
    者，無庸命其補正，由原第二審法院以裁定駁回之，為民事訴訟法第四百三十六
    條之三十二第二項準用同法第四百七十一條、第四百四十四條第一項所明定。是
    對於小額程序之第一審裁判提起上訴時，如上訴論旨並未具體指出原審認定事實
    有如何違反法令情事，更未具體指明其所違反法令之條項或其內容，自不得謂已
    合法表明上訴理由，其上訴難認為合法（最高法院七十年度台上字第七二０號判
    例意旨參照），而屬上訴不合程式，第二審法院應依同法第四百三十六條之三十
    二第二項準用同法第四百四十四條第一項以裁定駁回之（最高法院七十二年度台
    聲字第一一三號裁判意旨參照）。
二、再按民事訴訟法第四百六十八條規定，判決不適用法規或適用不當者，為違背法
    令。而判決有同法第四百六十九條所列各情形之一者，為當然違背法令。是當事
    人提起上訴，如依民事訴訟法第四百六十八條規定，以原審判決有不適用法規或
    適用法規不當為理由時，其上訴狀或理由書應有具體之指摘，並揭示該法條之條
    項或其內容。若係成文法以外之法則，應揭示該法則之旨趣。倘為司法院解釋、
    或本院之判例，則應揭示該盼解之字號或其內容。如依民事訴訟法第四百六十九
    條所列各款情形為理由時，其上訴狀或理由書，應揭示合於該條款之事實。上訴
    狀或理由書如未依此項方法表明，或其所表明者，顯與上開法條規定之情形不相
    合時，及難認為已對原審判決之違背法令有具體之指摘，其上訴自難認為合法。
三、本件上訴意旨略以：被上訴人乙○○確實有毆打及恐嚇伊，但被上訴人乙○○於
    原審審理中說謊，敢做不敢當，另被上訴人丙○○則作偽證，因為被上訴人乙○
    ○毆打伊時，被上訴人丙○○在現場等語。
四、經查：本件原審以上訴人指控被上訴人乙○○傷害等案件，業經台灣台北地方法
    院檢察署檢察官不起訴處分確定，此有卷附台灣台北地方法院檢察署檢察官九十
    年度偵字第五九五三號不起訴處分書影本為憑，此外上訴人復未提出任何積極證
    據就其主張之事實，舉證以實其說，因認上訴人之主張尚難採信，而為對上訴人
    不利之判斷；上訴人雖主張被上訴人未講實話，然究其內容，仍係就原審對於被
    上訴人應否負責以及上訴人有無受損害之認定事實、取捨證據為不當加以指摘，
    無由認已具體指出原審上開職權之行使有如何違反法令情事，更未指明其所違反
    法令之條項或內容；次查，原判決理由業已說明係以前揭不起處分書及上訴人未
    能舉證以實其說等卷證為認定事實、形成心證之依據，上訴人僅空言主張被上訴
    人未講實話，復未具體揭示原判決尚有何合於該民事訴訟法第四百六十九條所列
    各款之事實，揆諸前揭說明，自不得謂已合法表明上訴理由。綜上，其上訴不合
    程式，顯難認為合法，自應由第二審法院以裁定駁回之。
五、據上結論，本件上訴為不合法，依民事訴訟法第四百三十六條之三十二第二項、
    第四百四十四條第一項、第九十五條、第七十八條，裁定如主文。
中      華      民      國       九十一     年     一     月    九     日
　　　　　　　　　　　　　　　　　　　 民事第四庭審判長法官　 謝明珠
　　　　　　　　　　　　　　　　　　　　　　　　　　　 法官　 蔡政哲
                                                       法官   陳博文
右為正本係照原本作成
本裁定不得抗告
中      華      民      國       九十一     年     一     月    九     日
                                                       書記官 蔡嘉萍
